臺灣苗栗地方法院行政訴訟裁定
111年度聲字第4號
聲  請  人  徐振益  

上列聲請人因就業保險法事件（本院110年度簡字第21號），聲
請交付法庭錄音光碟，本院裁定如下：
    主  文
聲請人於繳納費用後，准予交付本院一一○年度簡字第二一號就
業保險法事件於民國一一一年五月九日言詞辯論期日之法庭數位
錄音光碟，並禁止聲請人再行轉拷利用。
聲請人就前項所示法庭數位錄音光碟內容，不得散布、公開播送
，或為非正當目的使用。
聲請費用由聲請人負擔。
    理  由
一、聲請意旨略以：聲請人為期明瞭本院110年度簡字第21號就
    業保險法事件於民國111年5月9日庭期，筆錄所載內容有無
    不完足之處，此對聲請人第一審訴訟主張之攻防內容甚為重
    要，爰聲請交付上開言詞辯論期日之法庭錄音光碟等語。
二、按當事人及依法得聲請閱覽卷宗之人，因主張或維護其法律
    上利益，得於開庭翌日起至裁判確定後6個月內，繳納費用
    聲請法院許可交付法庭錄音或錄影內容，法院組織法第90條
    之1第1項前段定有明文，該規定並經行政法院組織法第47條
    準用之；又當事人及依法得聲請閱覽卷宗之人，因主張或維
    護其法律上利益，聲請交付法庭錄音或錄影內容時，應敘明
    理由，由法院為許可與否之裁定，法院受理前項聲請，如認
    符合聲請人要件，並在聲請期間內提出，且就所主張或維護
    法律上之利益已敘明者，除法令另有排除規定外，應予許可
    ，法庭錄音錄影及其利用保存辦法第8條第1、2項亦有明文
    。是以，得聲請交付法庭錄音或錄影內容光碟者，以當事人
    及依法得聲請閱覽卷宗之人為限，除受自開庭翌日起至裁判
    確定後6個月之時間限制外，並應敍明「因主張或維護其法
    律上利益」之理由，由法院就具體個案審酌該聲請是否具有
    法律上利益，及有無因主張或維護法律上利益之必要性，而
    為許可與否之裁定（最高行政法院110年度抗字第80號裁定
    意旨參照）。
三、經查，聲請人為本院110年度簡字第21號就業保險法事件之
    原告，並敘明聲請交付法庭錄音光碟之原因係為供訴訟主張
    之攻防內容，應認係為主張或維護其法律上利益，又本件並
    無得不予許可或限制聲請閱覽、抄錄或攝影卷內文書等應保
    密之事項，經核與上開規定尚無不合，應准許其聲請交付上
    開言詞辯論期日之法庭錄音光碟，並由聲請人自行負擔費用
    。又參酌法院辦理聲請交付法庭錄音錄影內容應行注意事項
    第6點規定：「法院就許可交付之法庭錄音、錄影內容，應
    為適當之加密措施，並得為禁止轉拷之限制利用措施」，禁
    止聲請人再行轉拷利用，爰裁定如主文第一項所示。另依行
    政法院組織法第47條所準用法院組織法第90條之4第1項及法
    庭錄音錄影及其利用保存辦法第8條第4項規定，並諭知聲請
    人就取得之錄音內容，不得散布、公開播送，或為非正當目
    的使用，附此敘明。
四、綜上，爰依行政法院組織法第47條、法院組織法第90條之1 
    、第90條之4第1項、法庭錄音錄影及其利用保存辦法第8條
    規定，裁定如主文。
中　　華　　民　　國　　111 　年　　5 　　月　　13　　日
　　　　　　　　　行政訴訟庭法　官　賴映岑
上為正本係照原本作成。
如不服本裁定，應於送達後10日內向本院提出抗告狀（須按他造
人數附繕本）。
中　　華　　民　　國　　111 　年　　5 　　月　　13　　日
　　　　　　　　　　　　　書記官　趙千淳